臺灣高等法院臺中分院刑事判決　　　　　　　　　九十四年度上易字第四九號
　　上　訴　人
　　即　被　告　乙○○
右上訴人，因被告背信案件，不服臺灣南投地方法院九十三年訴字第五七六號，中華
民國九十四年三月九日第一審判決（起訴案號：臺灣南投地方法院檢察署九十三年度
偵字第二二五二號），提起上訴，本院判決如左：
    主      文
上訴駁回。
乙○○緩刑參年。
    事實及理由
一、本案經本院審理結果，認第一審判決以上訴人即被告（下稱被告）乙○○，連續
    為他人處理事務，意圖為自己及第三人不法之利益，而為違背其任務之行為，致
    生損害於本人之利益，量處有期徒刑五月，並諭知如易科罰金以三百元折算一日
    ，經核其認事用法及量刑均無不當，應予維持，並引用第一審判決書所載之事實
    、證據及理由（如附件）。又原判決理由欄所載證人「王仁博」，應係「王仁傳
    」之誤載，應予補正。
二、被告提起上訴意旨略稱：其係將中古影印機整理後出售，該銷售並非被告之處理
    事務範圍，自未對告訴人有背信犯行，且ＯＡ服務作業要點第十四點所定係限於
    「顧客一覽表」上之現有客戶，而該等辦法係九十二年一月一日制定，七月一日
    施行，被告銷售前二台中古機後，告訴人公司始有該新規定，自不得溯及既往。
    又其服務之南投地區，並無中古機銷售業務，被告所為，自非背信云云。惟查，
    被告出售之上開影印機三台，均係ＥＰ型號乙節，有該交貨單及被告所提之交易
    明細在卷可憑，該型號即係告訴人公司之機種，復據告訴代理人王仁傳、唐舜娟
    於本院指稱在卷，則被告於本院調查時先辯稱該中古機係舊機或其他廠牌云云，
    嗣改稱該三台應係水貨云云，前後所辯，明顯未合。次查，被告何以犯背信罪，
    業據告訴代理人王仁傳等人先後指稱甚詳，且有被告維修紀錄可稽，原審並詳載
    理由認定在卷，又被告於八十三年十月一日至告訴人公司服務，即簽立同意書，
    載明甚多約定，該公司獎懲辦法亦定有「非經董事長核准擅自在外兼職者」等，
    得予免職，此有該同意書、獎懲辦法在卷可稽，則被告猶以家人名義成立之銘豐
    事務機器商號出售前二台中古機，能否謂被告無背信犯意，自有可疑，是被告以
    告訴人公司之「ＯＡ服務作業要點」、「０Ａ服務同仁、服務主任待遇辦法」係
    九十二年一月一日制定、同年七月一日施行為由，辯稱不得溯及既往云云，礙難
    採取。
三、再查，告訴人公司營業確含中古機銷售乙節，已據原審認定在卷，並有統一發票
    七紙在卷可稽，被告於本院聲請傳喚之證人甲○○、丙○○，經本院傳喚未出庭
    ，亦未據被告自行帶同出庭，但該兩證人已於原審時證稱在卷，則證據之取捨，
    核屬事實審法院之權限，法院得依客觀存在之各位證人證詞，參互以觀認定事實
    ，是該兩人於原審之證詞，雖未據原審說明，惟應已斟酌，自難據為被告有利之
    認定，本院亦認無再傳喚該兩位證人之必要，則被告空口辯稱其業務不含中古機
    銷售，南投地區未有中古機銷售，故其並未背信云云，難以遽採。況且，被告於
    本院審理期間，自行與告訴人公司達成和解，依該三台機器評估價值合計十萬元
    ，而賠償十萬元等情，有和解書可憑，益見被告辯稱其未背信，尚難採信，從而
    ，原審依被告犯罪之一切情狀，量處被告有期徒刑五月，並諭知易科罰金之標準
    ，經核自無不合，被告提起上訴，猶執陳詞否認有上開犯行，核非有理由，其之
    上訴自應予駁回。末查，被告未曾受有期徒刑以上刑之宣告，此有被告之前科表
    在卷可稽，受此罪刑宣告，應知警惕，且於本院審理時，與告訴人公司達成和解
    ，有和解書可憑，本院認其無虞再犯，上開刑之宣告以暫不執行為當，一併宣告
    緩刑三年，用啟自新。
據上論結，應依刑事訴訟法第三百七十三條、第三百六十八條，刑法第七十四條第一
款，判決如主文。
本案經檢察官丁○○到庭執行職務
中      華      民      國      九十四  年      五      月      二十四  日
                                臺灣高等法院臺中分院刑事第一庭
                                      審判長法  官　陳　紀  綱
                                            法  官　陳　登　源
                                            法　官  蔡　聰　明
右正本證明與原本無異。
不得上訴。
                                            書記官　郭  振　祥
中      華      民      國      九十四  年      五      月      二十五  日
刑法第三百四十二條：
為他人處理事務，意圖為自己或第三人不法之利益或損害本人之利益，而為違背其任
務之行為，致生損害於本人之財產或其他利益者，處五年以下有期徒刑、拘役或科或
併科一千元以下罰金。
前項之未遂犯，罰之。
                                                                        Ａ
